臺灣彰化地方法院北斗簡易庭民事判決
109年度斗簡字第367號
原      告  玉山商業銀行股份有限公司

法定代理人  黃男州  
訴訟代理人  簡宏聖  
被      告  陳芊樺  


上列當事人間因詐欺案件，原告提起刑事附帶民事訴訟請求損害
賠償，經本院刑事庭以109年度附民字第189號裁定移送前來，本
院於民國110年3月23日言詞辯論終結，判決如下：
    主  文
被告應給付原告新臺幣壹拾壹萬伍仟肆佰零捌元及自民國一○九
年九月十二日起至清償日止，按年息百分之五計算之利息。
本判決第一項得假執行。但被告如以新臺幣壹拾壹萬伍仟肆佰零
捌元為原告預供擔保，得免為假執行。
    事實及理由
一、原告主張：被告係訴外人黃俊豪之前配偶，其前因卡債問題
    ，以致無法以自己名義申辦信用卡，竟因需款孔急，夥同綽
    號「小唐」之真實姓名年籍不詳之男子，明知黃俊豪並無授
    權其等申辦信用卡，於民國107年2月1日在其住家附近之7-1
    1便利商店內，冒用黃俊豪之名義及證件，以網路線上申辦
    之方式，向原告申辦信用卡，原告於接獲被告所傳送之證件
    、所得資料及申請書後，誤信係黃俊豪本人申請，乃核發信
    用卡予被告，而被告取得信用卡後刷卡使用，共計新臺幣（
    下同）115,408 元未清償，爰依侵權行為之法律關係起訴請
    求等語，並聲明：被告應給付原告115,408 元，及自起訴狀
    繕本送達翌日起至清償日止，按年息5%計算之利息。
二、被告則以：黃俊豪有默許同意伊申請信用卡使用。另伊要跟
    原告協商，伊欠花旗銀行最多，花旗銀行用紓困專案讓伊償
    還，每個月讓伊還3,000元，希望原告給伊一個分期付款機
    會，伊可以每個月還1,000元、2,000元，對於偽造文書部分
    有再上訴第三審等語，並聲明：原告之訴駁回。
三、本院之判斷：
  ㈠原告主張之上開事實，業經本院以109年度訴字第765號判處
    被告犯詐欺取財罪，處有期徒刑3月，得易科罰金，嗣被告
    不服提起上訴，復經臺灣高等法院臺中分院以109年度上訴
    字第2552號上訴駁回而確定，此有本院109年度訴字第765號
    刑事判決書、臺灣高等法院臺中分院109年度上訴字第2552
    號刑事判決書可證，是本院依調查證據之結果，堪信原告主
    張為真正，而被告僅口頭辯稱上情，自無可取。
　㈡按因受詐欺而為意思表示，在經依法撤銷前，固非無效之法
    律行為，然非謂當事人因被詐欺而為意思表示，在經依法撤
    銷前，縱已受有實際損害，亦不得依侵權行為法則請求損害
    賠償。本件被告以前述方式向原告申辦信用卡，並持卡使用
    ，致使原告陷於錯誤，而向特約商店支付刷卡貨款，是被告
    所為顯已構成詐欺行為，是被告上開所為，而未能對原告償
    還之款項，顯已使原告受有未能取償之損害，自應認被告上
    開犯行已經對原告構成侵權行為。
  ㈢次按侵權行為賠償之標準，應調查被害人實際上損害如何，
    以定其數額之多寡，又民法第216 條第1 項所謂所受損害，
    即現存財產因損害事實之發生而被減少，屬於積極的損害。
    所謂所失利益，即新財產之取得，因損害事實之發生而受妨
    害，屬於消極的損害。查本件原告請求被告給付之金額項目
    115,408元，皆係被告持卡消費未清償之餘額，應屬原告所
    受積極損失，依上開說明，皆應准許。
四、綜上，本件原告本於侵權行為之法律關係，請求被告給付原
    告115,408 元，及自起訴狀繕本送達之翌日即109年9月12日
    起至清償日止，按年息5%計算之利息，為有理由。
五、本判決原告勝訴部分，係適用民事訴訟法第427條第1項簡易
    訴訟程序所為被告敗訴之判決，依同法第389條第1項第3款
    規定，應依職權宣告假執行。並依同法第392條第2項規定，
    依職權宣告被告如預供相當之擔保，得免為假執行。
六、本件事證已臻明確，兩造其餘之攻擊防禦方法及所提證據，
    於判決結果不生影響，爰不一一論述。
七、本件訴訟係原告提起刑事附帶民事訴訟，由本院刑事庭依刑
    事訴訟法第504條第1項規定移送前來，依同條第2項規定免
    繳納裁判費，且本院審理期間，亦未增加其他必要之訴訟費
    用，並無訴訟費用負擔問題，故無庸為訴訟費用負擔之諭知
    ，附此敘明。
中    華    民    國  110    年    3   月      30    日
                  臺灣彰化地方法院北斗簡易庭
                          法  官  楊鑫忠
以上正本係照原本作成。
如對本判決不服提起上訴，應於送達後 20日內，向本院提出上
訴 狀並表明上訴理由(須按對造人數附繕 本) 。
中    華    民    國   110    年   3    月     30   日
 　　　　　                書記官  張清秀